【裁判字號】    89,上易,3784
【裁判日期】    891204
【裁判案由】    傷害
【裁判全文】
臺灣高等法院刑事判決                          八十九年度上易字第三七八四號
    上  訴  人  臺灣臺北地方法院檢察署檢察官
    被      告  甲○○
    選任辯護人  李岳霖
右上訴人因被告傷害案件，不服臺灣臺北地方法院八十九年度易字第一０五一號，中
華民國八十九年八月三十一日第一審判決（起訴案號：臺灣臺北地方法院檢察署八十
九年度偵字第五０二二號）提起上訴，本院判決如左：
    主  文
原判決撤銷。
甲○○過失傷害人，處拘役伍拾日，如易科罰金，以參佰元折算壹日。
    事  實
一、甲○○與徐淑梅原係夫妻，民國八十七年間經臺灣臺北地方法院以八十七年度婚
    字第一０一號判決離婚，雙方所生子女之權利義務之行使或負擔由徐淑梅任之，
    唯甲○○得依原判決所定時地及方式與其子女會面交往。民國八十九年二月四日
    上午八時五十分許，甲○○至臺北縣新店市○○路四十五號十九樓之三徐淑梅住
    處欲接其子女返家，因徐淑梅之母乙○○未允其接回子女，且不讓其進入屋內，
  雙方發生爭執，進而相互推拉大門，甲○○本應注意於推拉時不能用力過猛，以
    避免高齡之李淑珍受有傷害，且按其情節，並非不能注意及之，乃竟疏於注意，
    於推拉時，用力過於猛烈，致李淑珍之左手為大門夾到，致左手第二、三指擠壓
    傷，第三指近端指骨開放性骨折。
二、案經李淑珍訴由臺北縣警察局新店分局移送臺灣臺北地方法院檢察署檢察官偵查
    起訴。
    理  由
一、訊據被告固坦承於右揭時地與告訴人李淑珍相互推拉大門，致告訴人手指受有前
    開傷害等情屬實，唯否認有傷害犯行，辯稱伊當日要去帶小孩，告訴人稱小孩不
    在家，伊乃上樓按門玲，告訴人說小孩不在家，並要關門，伊用手推，推拉之間
    ，告訴人之手指夾到門受傷，與伊無關云云。
二、查本件被告對於在右揭時地與告訴人互相推拉大門時，告訴人之左手指為大門夾
    傷，致受有左手指第二、三指擠壓傷，第三指近端指骨開放性骨折之傷害等情為
    被告所不否認，核與告訴人指訴之情節相符，並有天主教耕莘醫院為告訴人所開
    立之診斷書在卷可按。而告訴人為被告前岳母，年近七旬，動作原不及被告敏捷
    ，其與被告互相推拉大門時，左手仍扶在門上，則被告在推拉大門時，衡情自應
    知所節制，不能用力過猛，以免告訴人之雙手因此遭受大門夾傷或導致其他之傷
    害，且按其情節，又非不能注意及之，乃竟以激烈之動作，猛力推拉大門，以致
    告訴人之手指遭大門夾傷，顯有過失；且其過失與告訴人所受之傷害，有因果關
    係，所辯伊無傷害之故意，固非無理由，但仍難解免過失傷害之罪責。
三、核被告所為，係犯刑法第二百八十四條第一項前段之過失傷害罪，公訴人認本件
    被告所為係犯同法第二百七十七條第一項之傷害罪，尚有未合，起訴法條應予變
    更；原審未察，遽以被告無傷害之故意，而為諭知被告無罪之判決，即有未合，
    公訴人上訴意旨，指摘原判決不當，求予撤銷改判，為有理由，自應由本院將原
    判決予以撤銷改判；爰審酌被告之犯罪動機、手段、犯後態度、被害人所受傷勢
    及其他一切情狀，酌情量處拘役五十日，並諭知如易科罰金，以三百元折算一日
    之標準，以示儆戒。
據上論斷，應依刑事訴訟法第三百六十九條第一項前段、第三百六十四條、第二百九
十九條第一項前段、第三百條、刑法第二百八十四條第一項前段、第四十一條、罰金
罰鍰提高標準條例第一條前段、第二條第一項判決如主文。
本案經檢察官彭坤業到庭執行職務。
中    華    民  國    八十九    年      十一      月      三十        日
                          臺灣高等法院刑事第十八庭
                              審判長法  官  吳      敦
                                    法  官  吳  明  峰
                                    法  官  林  陳  松
右正本證明與原本無異。
不得上訴。
                                    書記官  鎖  瑞  嶺
中    華    民    國    八十九    年      十二      月        四        日
附錄本案論罪科刑法條全文：
刑法第二百八十四條：
因過失傷害人者，處六月以下有期徒刑、拘役或五百元以下罰金，致重傷者，處一年
以下有期徒刑、拘役或五百元以下罰金。從事業務之人，因業務上之過失傷害人者，
處一年以下有期徒刑、拘役或一千元以下罰金，致重傷者，處三年以下有期徒刑、拘
役或二千元以下罰金。


司法院資訊處製作；財團法人民間司法改革基金會備份。
